--- 
title: "R Notebook" 
output: html_notebook 
--- 
 
```{r, echo=FALSE} 
library(tidyverse) 
library(RColorBrewer) 
 
DB_HOST='server2053.cs.technik.fhnw.ch' 
DB_PORT = 5432 
DB_DBNAME = 'warenkorb_db' # or 'warenkorb_db' 
DB_USERNAME = 'db_user'  
DB_PASSWORD = 'db_user_pw' 
 
con <- DBI::dbConnect(odbc::odbc(), 
                      Driver   = "PostgreSQL Unicode(x64)", 
                      Server   = DB_HOST, 
                      Database = DB_DBNAME, 
                      UID      = DB_USERNAME, 
                      PWD      = DB_PASSWORD, 
                      Port     = DB_PORT, 
                      Encoding = 'latin1') 
 
knitr::opts_chunk$set(connection = "con") 
``` 
# Daten laden 
 
## Alle Produkte 
 
```{sql, connection=con, output.var=products} 
SELECT 
       p.product_id, 
       p.product_name, 
       (case when 
           lower(p.product_name) LIKE '%organic%' 
           OR lower(p.product_name) LIKE '%bio %' 
        then 1 else 0 end) as is_organic, 
       a.aisle_id, 
       a.aisle, 
       d.department_id, 
       d.department 
FROM product p 
JOIN aisle a on p.aisle_id = a.aisle_id 
JOIN department d on p.department_id = d.department_id 
``` 
 
## Alle Departments 
```{sql connection=con, output.var=departments} 
SELECT * FROM department 
``` 
 
 
## Alle Warenkörbe 
 
```{sql connection=con, output.var=orders} 
SELECT  
       o.orders_id,  
       o.user_id,  
       o.order_number,  
       o.order_dow,  
       o.order_hour_of_day,  
       o.days_since_prior_order, 
       op.product_id, 
       op.add_to_cart_order, 
       op.reordered 
FROM orders o 
JOIN 
    (SELECT * 
    FROM orders_product_prior opp 
    UNION ALL 
    SELECT * 
    FROM orders_product_train opt) AS op 
        ON op.orders_id = o.orders_id 
``` 
 
## Generelle Statistiken über das Kaufverhalten der Kunden 
 
```{sql connection=con, output.var=customer_behavior} 
SELECT 
  o.user_id, 
  COUNT(o.orders_id) AS total_nr_of_orders, 
  AVG(o.days_since_prior_order) AS avg_days_since_prior_order, 
  SUM(o.days_since_prior_order) AS timespan_for_all_orders 
FROM orders o 
GROUP BY o.user_id 
``` 
 
```{r} 
customer_behavior <- customer_behavior %>% 
  mutate(total_nr_of_orders = as.integer(total_nr_of_orders)) %>% 
  as_tibble() 
``` 
 
## Anzahl der Produkte in den Einkäufen 
 
```{sql connection=con, output.var=products_by_order} 
SELECT 
    o.user_id, 
    o.orders_id, 
    COUNT(op.product_id) AS total_product_count, 
    SUM(case when 
           lower(p.product_name) LIKE '%organic%' 
           OR lower(p.product_name) LIKE '%bio %' 
        then 1 else 0 end ) AS total_bio_count 
FROM orders o 
JOIN ( 
    SELECT * 
    FROM orders_product_prior opp 
    UNION ALL 
    SELECT * 
    FROM orders_product_train opt 
    ) AS op 
    ON op.orders_id = o.orders_id 
JOIN product p ON p.product_id = op.product_id 
GROUP BY o.user_id, o.orders_id 
``` 
 
```{r} 
products_by_order <- products_by_order %>% 
  mutate(total_product_count = as.integer(total_product_count)) %>% 
  mutate(total_bio_count = as.integer(total_bio_count)) %>% 
  as_tibble() 
``` 
 
## Meistverkaufte Produkte  
```{sql connection=con, output.var=products_count_by_user}  
SELECT o.user_id, p.product_id, count(op.*) as count  
FROM orders o  
JOIN (  
    SELECT *  
    FROM orders_product_prior opp  
    UNION ALL  
    SELECT *  
    FROM orders_product_train opt  
    ) AS op  
    ON op.orders_id = o.orders_id  
JOIN product p ON p.product_id = op.product_id  
GROUP BY p.product_id, o.user_id  
ORDER BY count DESC   
```  
  
```{r}  
products_count_by_user <- products_count_by_user %>%  
  mutate(count = as.integer(count))  
```  
 
## Stammkunden 
 
```{sql, connection=con, output.var=patrons} 
SELECT 
  o.user_id 
FROM orders o 
WHERE o.eval_set = 'prior' 
GROUP BY o.user_id 
HAVING 
  sum(o.days_since_prior_order) > 90 
  AND avg(o.days_since_prior_order) <= 15 
``` 
 
## Bestellungen pro Stunde

```{sql, connection=con, output.var=orders_per_hour_per_day} 
SELECT o.order_dow, o.order_hour_of_day, count(o.*) as total_order_count  
FROM orders o  
GROUP BY o.order_dow, o.order_hour_of_day 
 
```  
 
## Stündlich verkaufte Anzahl Produkte 

```{sql, connection=con, output.var=products_per_hour_per_day} 
SELECT o.order_dow, o.order_hour_of_day, count(op.*) as total_product_count  
FROM orders o  
JOIN (  
    SELECT *  
    FROM orders_product_prior opp  
    UNION ALL  
    SELECT *  
    FROM orders_product_train opt  
    ) AS op  
    ON o.orders_id = op.orders_id  
GROUP BY o.order_dow, o.order_hour_of_day 
 
```  
 
 
# Objekte erweitern/transformieren 
 
## Statistiken gekaufte Produkte pro User 
```{r} 
products_by_user_stats <- products_by_order %>% 
  group_by(user_id) %>% 
  summarise( 
    mean_products_per_order = mean(total_product_count),  
    median_products_per_order = median(total_product_count), 
    min_products_per_order = min(total_product_count), 
    max_products_per_order = max(total_product_count), 
    total_product_count = sum(total_product_count), 
    mean_bio_products_per_order = mean(total_bio_count),  
    median_bio_products_per_order = median(total_bio_count), 
    min_bio_products_per_order = min(total_bio_count), 
    max_bio_products_per_order = max(total_bio_count), 
    total_bio_product_count = sum(total_bio_count)) %>% 
  mutate( 
    fraction_mean_bio = mean_bio_products_per_order/mean_products_per_order, 
    fraction_median_bio = median_bio_products_per_order/median_products_per_order) 
 
customer_behavior <- 
  customer_behavior %>% 
  inner_join(products_by_user_stats) 
``` 
 
 
 
 
## Statistiken gekaufte Bioprodukte pro User 
 
 
# Objekte speichern 
```{r} 
dir.create('./data', showWarnings = FALSE) 
saveRDS(as_tibble(products), './data/products.rds') 
saveRDS(as_tibble(orders), './data/orders.rds') 
saveRDS(as_tibble(departments), './data/departments.rds') 
saveRDS(customer_behavior, './data/customer_behavior.rds') 
saveRDS(products_by_order, './data/products_by_order.rds') 
saveRDS(products_count_by_user, './data/products_count_by_user.rds') 
saveRDS(patrons, './data/patrons.rds') 
saveRDS(products_per_hour_per_day, './data/products_per_hour_per_day.rds') 
saveRDS(orders_per_hour_per_day, './data/orders_per_hour_per_day.rds') 
 
``` 
 
