---
title: "Analyse der Kunden"
output: html_notebook
---

```{r, echo=FALSE}
library(tidyverse)
library(RColorBrewer)

customer_behavior <- readRDS('./data/customer_behavior.rds')
products_count_by_user <- readRDS('./data/products_count_by_user.rds')
orders <- readRDS('./data/orders.rds')
products <- readRDS('./data/products.rds')
patrons <- readRDS('./data/patrons.rds')

```

# Gruppierung der Kunden

Wir versuchen anhand verschiedener Kriterien leicht zugängliche Gruppen von Kunden zu ermitteln.

Die Fragen, die wir uns stellten lauten:

* Gibt es Kunden die häufig wiederkehren? Was ist das durchschnittliche Intervall der Wiederkehrer?
* Gibt es bestimmte Produkte, welche von Ersteinkäufern erlangt werden? Was lockt die Kunden in den Laden?
* Gibt es Kunden, welche häufig nur kleine, aber dafür regelmässige Einkäufe tätigen?


## Häufigkeit der Einkäufe

```{r}
customer_behavior %>%
  select(total_nr_of_orders) %>%
  summary()
```

_Die Hälfte aller Kunden haben zwischen 39 und 188 Bestellungen aufegeben._

## Grösse der Warenkörbe

```{r}
customer_behavior %>%
  select(mean_products_per_order) %>%
  summary()
```

```{r}
customer_behavior %>%
  ggplot(aes(x=total_nr_of_orders)) +
    xlab("Average order count") + 
    ylab("Customer count") + 
    ggtitle("How many orders are done by 'normal' users?") +
    geom_histogram(binwidth = 2, color="darkgray")
```

## Durchschnittliche Einkaufsfrequenz

Wie häufig kommen Kunden im Durchschnitt in den Laden (aller wieviel Tage)?

```{r}
customer_behavior %>%
  filter(avg_days_since_prior_order < 30) %>% #laut Beschreibung der Daten bedeutet 30 hier "30 und mehr"
  ggplot(aes(x=avg_days_since_prior_order)) +
    xlab("Average days") + 
    ylab("Customer count") + 
    ggtitle("Average days of coming back to the store") +
    geom_histogram(binwidth = 1, color="black", fill="gray")
```

```{r}
customer_behavior %>%
  filter(avg_days_since_prior_order < 30) %>%
  select(avg_days_since_prior_order) %>%
  summary()
```

Etwas mehr als die Hälfte aller Kunden kommen aller 9 bis 20 Tage zurück um erneut etwas zu kaufen. Im Durchschnitt aller 15 Tage.

## Wie hoch ist der Anteil derer, die nur einmal einkaufen?

```{r}
customer_behavior %>%
  filter(total_nr_of_orders == 1)
```

Es gibt keine Daten zu "Einmalkunden". Vielleicht sind diese bereits gefiltert worden.

## Wie ist das Verhältnis von Anzahl der Bestellungen zu Warenkorbgrösse?

```{r}
customer_behavior %>%
  mutate(mean_products_per_order = round(mean_products_per_order)) %>%
  group_by(total_nr_of_orders, mean_products_per_order) %>%
  summarise(weight = sum(mean_products_per_order)) %>%
  ggplot(aes(x=total_nr_of_orders, y=mean_products_per_order, fill=weight)) +
    geom_tile() +
    scale_fill_gradientn(colors = c("blue", "lightblue", "green", "red"), values = c(0,0.1, 0.3, 1)) +
    labs(x = "Total number of orders", y = "Ø products per orderf", fill = "frequency", title = NULL)
```

# Stammkunden herausfiltern

Aufgrund der obigen Auswertungen definieren wir definieren Stammkunden Attribute:

* Zeitraum über alle Einkäufe mindestens 90 Tage
* Frequenz der Einkäufe im Durchschnitt mindestens alle 15 Tage

## Verhältnis von Stammkunden zu allen Kunden

```{r}
patrons_count <- patrons %>% 
  count() %>%
  pull(n) %>%
  as.numeric()

no_patrons_count <- orders %>%
  select(user_id) %>%
  distinct() %>%
  count() %>%
  pull(n) %>%
  as.numeric() - patrons_count

slices <- c(patrons_count, no_patrons_count)
lbls <- c("Patrons", "No Patrons")
order_pct <- round(slices/sum(slices)*100)
lbls <- paste(lbls, order_pct) # add percents to labels
lbls <- paste(lbls,"%",sep="") # ad % to labels

pie(slices, lbls, main="Total count of orders")
```

Mit unserer Definition kann man sagen, dass `r order_pct[1]`% aller Einkäufe von Stammkunden getätigt werden.

## Verhältnis von Einkäufen von Stammkunden zu Nichtstammkunden

```{r}
products_patron_ratio <- products_count_by_user %>%
  inner_join(products) %>%
  left_join(patrons %>% mutate(patron = TRUE)) %>%
  mutate(patron = replace_na(patron, FALSE)) %>%
  group_by(product_name, patron) %>%
  summarise(count = sum(count)) %>%
  spread(key=patron, value = count) %>%
  rename(no_patrons_bought = 'FALSE', patrons_bought = 'TRUE') %>%
  mutate(no_patrons_bought = replace_na(no_patrons_bought, 0)) %>%
  mutate(patrons_bought = replace_na(patrons_bought, 0)) %>%
  mutate(overall_bought = no_patrons_bought + patrons_bought) %>%
  as_tibble()
```

```{r}
slices <- c(sum(products_patron_ratio$patrons_bought), sum(products_patron_ratio$no_patrons_bought))
lbls <- c("Patrons", "No Patrons")
products_pct <- round(slices/sum(slices)*100)
lbls <- paste(lbls, products_pct) # add percents to labels
lbls <- paste(lbls,"%",sep="") # ad % to labels

pie(slices, lbls, main="Total bought products")
```

Die Stammkunden sind für `r products_pct[1]`% aller gekauften Produkte verantwortlich.

__`r order_pct[1]`% aller Kunden sind für `r products_pct[1]`% aller gekauften Produkte verantwortlich.__

## Wie ist die Verteilung der Topprodukte zu Stammkunden und nicht Stammkunden

```{r}
products_patron_ratio %>%
  arrange(desc(overall_bought)) %>%
  top_n(30) %>%
  gather(`patrons_bought`, `no_patrons_bought`, key="class", value="count") %>%
  ggplot(aes(x=reorder(product_name,count), y=count, fill=class)) +
    geom_col(position="fill") + 
    coord_flip()
```

Es gibt leichte Unterschiede im Kaufverhalten von Stammkunden und Nicht-Stammkunden. Diese sind aber tendenziell vernachlässigbar.

# Neukunden auswerten

## Warenkorbgrösse von Neukunden

```{r}
orders %>%
  filter(is.na(days_since_prior_order)) %>%
  group_by(user_id) %>%
  summarise(count = n()) %>%
  select(count) %>%
  summary()
```




# Zusammenfassung

- `r order_pct[1]`% aller Kunden sind für `r products_pct[1]`% aller gekauften Produkte verantwortlich
- Stammkunden kaufen i.d.R. nicht andere Produkte als andere Kunden